Inventaris van het archief van het Nederlandse Consulaat te Djeddah (Turkije / Saoedi-Arabië), 1873-1930, later Nederlandse Gezantschap in Saoedi-Arabië (Djeddah), 1930-1950
Nationaal Archief, Den Haag
- GEWOON ARCHIEF, 1
  - STUKKEN BETREFFENDE BIJZONDERE ONDERWERPEN, 1.2
    - POLITIEKE AANGELEGENHEDEN, 1.2.6
      - Algemeen, 1.2.6.1
        - Stukken betreffende het verdrag van het Arabische broeder- en bondgenootschap., 1935-1937.; 188; 1 omslag
        - Stukken betreffende een dienstreis van de zaakgelastigde C. Adriaanse naar Bagdad en Riyad., 1936.; 189; 1 omslag
        - Stukken betreffende de houding van Saudiarabië in de Internationale Sanitaire Conventie., 1936-1938.; 190; 1 omslag
        - Stukken betreffende de wegenbouw in de Hidjaz., 1937-1939.; 191; 1 omslag
        - Stukken betreffende de dubbele nationaliteit van pelgrimssjeichs., 1937-1941.; 192; 1 omslag
        - Stukken betreffende de moord op 13 Djawa-pelgrims te Mekka door Djawi-hadji Tamin bin Safar., 1938.; 193; 1 omslag
        - Stukken betreffende de uitvoering van de wet op het verblijf in Saudiarabië., 1938-1939.; 194; 1 omslag
        - Stukken betreffende de benoeming van dr. H.H. Dingemans als zaakgelastigde te Saudiarabië., 1938-1941.; 195; 1 omslag
        - Stukken betreffende de vestiging van een vice-consulaat te Makalla., 1939-1947.; 196; 1 omslag
        - Stukken betreffende Japanse en Duitse propaganda in Saudiarabië., 1940-1941.; 197; 1 omslag
        - Stukken betreffende een dienstreis van de Nederlandse gezant D. van der Meulen te Djeddah naar Hadramaut., 1943-1947.; 198; 1 omslag
      - Indonesiërs in Mekka, 1.2.6.2
        - Stukken betreffende het verenigingsleven van Indonesiërs in Mekka., 1929-1932.; 199; 1 omslag
        - Stukken betreffende de Djawa-kolonie te Mekka., 1929-1938.; 200; 1 omslag
        - Stukken betreffende acties van in Saudiarabië verblijvende Indonesiërs tegen de intrekking van de bijzondere toelatingsvoorwaarden van de Indische regering ten opzichte van christelijke zendingsorganisaties., 1939.; 201; 1 omslag
        - Stukken betreffende de werving van Indonesiërs uit Mekka voor infiltratie en liaison werk ter herovering van Nederlands-Indië., 1942-1945.; 202; 1 omslag
        - Naamlijsten van Indische vrijwilligers die deelnemen aan de bevrijding van Nederlands-Indië., 1943-1944.; 203; 1 omslag
      - Petroleumwinning, 1.2.6.3
        - Stukken betreffende olie-exploitatie in Saudiarabië., 1931-1948.; 204; 1 omslag
      - Eritrea, 1.2.6.4
        - Stukken betreffende de toevoeging van Eritrea aan het ressort van het consulaat te Djeddah., 1930-1932.; 205; 1 omslag
        - Rapport van D. van der Meulen inzake een dienstreis naar Eritrea., 1931.; 206; 1 katern
      - Irak/hadramaut, 1.2.6.5
        - Stukken betreffende de politieke, economische en financiële situatie in Irak., 1935-1941.; 207; 1 omslag
          Zie voor agenda op deze stukken inventarisnummer 29
      - Jemen, 1.2.6.6
        - Stukken betreffende een dienstreis van de zaakgelastigde D. van der Meulen naar Jemen, Aden en Hadramaut., 1931.; 208; 1 omslag
        - Stukken betreffende bezoeken van de zaakgelastigde C. Adriaanse met anderen aan Jemen inzake het vriendschapsverdrag tussen Nederland en Jemen en de infrastructurele ontsluiting van Jemen., 1932-1935.; 209-212; 4 omslagen
          - 1932, 209
          - 1932-1933, 210
          - 1933-1934, 211
          - 1934-1935, 212
        - Stukken betreffende de herziening van de vriendschapsverdragen tussen Nederland en Jemen., 1933-1949.; 213; 1 omslag
        - Stukken betreffende de oorlog tussen Saudiarabië en Jemen., 1934.; 214; 1 omslag
        - Stukken betreffende een eventueel bezoek van dr. ir. G. Flieringa en prof. ir. J. Mekel aan Jemen in verband met plannen tot havenaanleg en geologische exploratie., 1937-1938.; 215; 1 omslag
        - Rapport aan het Ministerie van Buitenlandse Zaken betreffende een reis van de vice-consul A.K. Widjojoatmodjo aan Jemen ter overhandiging van een brief van koningin Wilhelmina aan de Iman van Jemen., 1936. Afschrift.; 216; 1 omslag
        - Stukken betreffende een reis van de gezant D. van der Meulen en de legatie-arts R. Ma'moen Koesoenmadiloga aan Jemen inzake de medische toestand aldaar., 1941-1942.; 217; 1 omslag
        - Rapporten van het gezantschap aan het ministerie van Buitenlandse Zaken inzake de politieke situatie in Jemen., 1946-1948. Afschriften.; 218; 1 omslag
      - Ethiopië, 1.2.6.7
        - Rapporten van het gezantschap aan het ministerie van Buitenlandse Zaken inzake de politieke situatie in Ethiopië. Afschriften., 1946-1947; 219; 1 omslag
- GEHEIM ARCHIEF, 2
  - STUKKEN VAN ALGEMENE AARD, 2.1
    - Agenda's van ingekomen- en uitgaande stukken., 1905-1912 en 1946-1949.; 220-221; 1 katern, 1 deel
      - 1905 jul. 25 - 1912 okt. 25, 220
      - 1946 jan. 1 - 1949 feb. 11, 221
    - Ingekomen- en minuten van uitgaande stukken., 1904-1945.; 222-226; 4 omslagen, 1 pak
      - 1904-1915, 222
      - 1927, 223
      - 1928-1929, 224
      - 1934-1946, 225
      - 1947-1949, 226
    - Geheim brievenboek., 1883-1885.; 227; 1 omslag
  - STUKKEN BETREFFENDE BIJZONDERE ONDERWERPEN, 2.2
    - Stukken betreffende het ongeoorloofd uithangen van de Nederlandse vlag aan het gebouw van het vice-consulaat in Mekka., 1930-1931.; 228; 1 omslag
    - Stukken betreffende het gezantschap te Djeddah alsmede de eventuele opheffing van de kliniek en het vice-consulaat te Mekka., 1949.; 229; 1 omslag
    - Stukken betreffende de overdracht van het gezantschap Djeddah aan de republiek Indonesië., 1950.; 230; 1 omslag